【裁判字號】    89,易緝,47
【裁判日期】    891004
【裁判案由】    竊盜等
【裁判全文】
臺灣臺南地方法院刑事判決                          八十九年度易緝字第四七號
    公  訴  人  臺灣台南地方法院檢察署檢察官
    被      告  甲○○
右列被告因妨害自由等案件，經檢察官提起公訴（八十八年度偵字第五五六號、八十
八年度偵字第一二二二號），本院判決如左：
    主  文
甲○○傷害人之身體，處拘役肆拾伍日，如易科罰金以佰元折算壹日；又以強暴、
脅迫妨害人行使權利，處拘役肆拾日，如易科罰金以佰元折算壹日；又竊盜，處罰
金伍仟元，如易服勞役以佰元折算壹日。應執行拘役捌拾日，罰金伍仟元，拘役如
易科罰金、罰金如易服勞役，均以佰元折算壹日。
    事  實
一、甲○○原與乙○○同居，並在乙○○於台南縣永康市○○○街（沒有門牌號碼）
    所經營小吃店當廚師，因廖女欲與之分手，二人於民國（下同）八十七年十二月
    十日凌晨一時許，在台南縣永康市○○路二五一巷十九弄三十八之七十七號龍門
    大廈十一樓七室同居處發生爭吵，甲○○出手毆打乙○○，致其左側眼眶下緣瘀
    腫傷、右手背與左大腿腫傷、背部皮下瘀傷、腦震盪。乙○○因被毆傷開門欲奔
    逃時，甲○○竟施強暴手段抓乙○○頭髮，並脅迫稱「要給你死」，使乙○○心
    生畏懼而留在原地，不敢離開，因而防害乙○○行使自由離去之權利。
二、甲○○復另行起意，於八十七年十二月十二日深夜在該小吃店收攤後，意圖為自
    己不法之所有，竊取店內現金新台幣（下同）七千元，嗣於翌（十三）日為乙○
    ○發現上情。
三、案經乙○○告訴及台南縣警察局永康分局報請台灣台南地方法院檢察署檢察官偵
    查起訴。
    理  由
一、訊據被告甲○○坦承出手毆打告訴人乙○○，惟矢口否認以強暴、脅迫妨害告訴
    人離去及竊盜七千元，辯稱：八十七年十二月十日凌晨毆打告訴人後，二人就談
    和了，因第二天早上還一起補貨，當天晚上告訴人未再外出，伊未強制告訴人留
    在原地；另伊與告訴人同居，所賺的錢都一起花用，八十七年十二月十二日小吃
    攤打烊後，伊將店內現金拿走回台東云云。經查：
（一）被告傷害告訴人之事實，業據告訴人乙○○指訴明確，並有其達醫院診斷證明
      書一紙在卷足憑，被告之自白核與事實相符，此部分之事實堪可認定。
（二）告訴人因被毆傷，欲奔逃時，被告以強暴、脅迫妨害告訴人自由離去之事實，
      亦據告訴人指訴綦詳。雖被告否認犯行，然告訴人於八十七年十二月十日被毆
      ，傷勢甚重，又害怕被告之毆打行為，如果被告對告訴人之行動沒有加以強制
      ，衡情告訴人不可能整晚繼續停留在房間內。告訴人之指訴應與事實相符，被
      告所辯不足採信。
（三）被告自告訴人經營之小吃店內拿走七千元之事實，已據被告供承不諱，雖被告
      辯稱平日即同財共居，可以自由使用店內之營收云云，然此為告訴人所否認。
      被告既未經告訴人之同意而取走店內現金，確係竊取他人財物堪可認定。綜上
      所述，本件事證明確，被告犯行洵堪認定，應依法論科。
二、核被告所為係犯刑法第三百零四條第一項之強制罪、第二百七十七條第一項之傷
    害罪、第三百二十條第一項竊盜罪。查告訴人因被毆傷，欲奔逃時，被告以強暴
    、脅迫妨害告訴人自由離去，核其所為應係犯刑法第三百零四條第一項之強制罪
    ，公訴人認被告係犯同法第三百零五條之恐嚇危害安全罪，尚有未洽，起訴法條
    應予變更。又按刑法第三百零四條之罪，原以強暴、脅迫為構成要件，其因而致
    普通傷害，乃強暴、脅迫當然之結果，除另有傷害故意外，仍祇成立該條項之罪
    ，無同法第二百七十七條第一項之適用（最高法院二十四年度決議、三十年度上
    字第三七０一號判例可資參照）。被告以傷害告訴人之犯意毆打告訴人臉部、手
    部、腿部及背部，嗣見告訴欲奔逃才又拉扯告訴人頭髮以阻止離去，此與前揭傷
    害部位不同，頭髮亦未成傷，顯係另行起意。被告所犯上開三罪，犯意各別，罪
    名不同，應分論併罰。爰審酌被告犯罪之動機、目的、手段、所竊取財物之價值
    、尚未返還所竊取之財物，及犯罪後仍否認部分之犯行，顯見其並未真實反省，
    而知所改正等一切情狀，量處如主文所示之刑並定其應執行刑，並諭知拘役易科
    罰金、罰金易服勞役之折算標準，以資懲儆。
三、又被告於八十年間曾因違反麻醉藥品管理條例案件經法院判處有期徒刑六月、因
    逃亡罪經軍法機判處有期徒刑二年六月，合併定應執行之刑二年十月，甫於八十
    三年六月四日執行完畢，此經本院調閱台灣板橋地方法院檢察署八十一年度執字
    第四九三號執行卷宗核閱無誤。按累犯之規定，於前所犯罪依軍法受裁判者，不
    適用之，刑法第四十九條定有明文。此於前犯數罪定執行刑案件，其中一罪係受
    軍法裁判者亦然。蓋數罪之合併定執行刑，既無從嚴予區分各罪分別於何時執行
    完畢，自應為被告作有利之解釋，最高法院著有八十二年度台上字第六八六五號
    判決足資參照。雖被告於前案執行完畢後，五年內再犯本案，然上揭數罪中其中
    一罪為受軍法裁判者，既無從嚴予分別各罪分別於何時執行完畢，揆諸前揭最高
    法院判決，自無庸論以累犯，附此敘明。
四、公訴意旨另以：被告甲○○於八十七年十二月十二日深夜在告訴人於台南縣永康
    市○○○街小吃店，竊取乙○○所有行動電話一具與二個充電器，因認被告涉有
    刑法第三百二十條第一項之竊盜犯行。惟按犯罪事實應依證據認定之，無證據不
    得推定其犯罪事實，刑事訴訟法第一百五十四條定有明文。訊據被告甲○○堅決
    否認有竊盜之犯行，辯稱：告訴人將0000000000號手機門號過戶給伊
    母親，伊見該行動電話比較好，經過告訴人同意後，拿自己原來的行動電話與告
    訴人的交換，現在已還給告訴人云云。經查：上揭告訴人所有的行動電話及充電
    器等物，確係告訴人於八十七年十二月初在攤子交給被告，此已據告訴人於本院
    審理時指稱：「被告的母親想要行動電話，我就將門號過戶給他母親，但我的手
    機還要使用。被告大約在十二月初在我們做生意的攤位（是鐵皮屋，沒有門牌號
    碼）向我借用該電話，但一直未返還，我向他催討，他一直沒有反應。」（見本
    院八十九年四月十二日言詞辯論筆錄），足認被告並非在告訴人不知的狀況下竊
    取該行動電話等物，而是因使用借貸關係而占有使用該電話等物。況且，被告目
    前已將行動電話返還告訴人，益證被告並無不法所有之意圖。此外，復查無其他
    證據足資證明被告有竊取行動電話及充電器二個之犯行，公訴人此部分公訴意旨
    所起訴之犯罪事實，不能證明被告犯罪。惟公訴人認此部分與前揭論罪部分（竊
    取七千元）有單純一罪之裁判上一罪之關係，爰不另為無罪之諭知，併此敘明。
五、據上論斷，應依刑事訴訟法第二百九十九條第一項前段、第三百條，刑法第二百
    七十七條第一項、刑法第三百零四條第一項、第三百二十條第一項、第五十一條
    第六款、第四十一條、第四十二條第二項，罰金罰鍰提高標準條例第一條前段、
    第二條，判決如主文。
本案經檢察官王百玄到庭執行職務
中    華    民    國      八十九      年      十      月       四       日
                                  臺灣臺南地方法院刑事第四庭
                                          法  官  張  麗  娟
右正本證明與原本無異
如不服本判決，應於判決送達後十日內，向本院提出上訴狀。
                                          書記官  陳  怡  吟
中    華    民    國      八十九      年      十      月       四       日
附錄法條：
刑法第二百七十七條第一項
傷害人之身體或健康者，處三年以下有期徒刑，拘役或一千元以下罰金。
刑法第三百零四條第一項
以強暴、脅迫使人行無義務之事或妨害人行使權利者，處三年以下有期徒刑、拘役或
三百元以下罰金。
刑法第三百二十條第一項
意圖為自己或第三人不法之所有，而竊取他人之動產者，為竊盜罪，處五年以下有期
徒刑、拘役或五百元以下罰金。


司法院資訊處製作；財團法人民間司法改革基金會備份。
